# 同一控制下对子公司的核算问题

提问人：上善若水之窗 时间：2012-05-08 09:15:13
请教陈版主一个问题：A公司以同一控制的方式合并B公司和C公司成为其子公司，支付的对价为 100 万元和 1000 万元，而B公司和C公司账面净资产分别为-500万元和 2000 万元，请问在A公司层面如何进行会计处理（A公司对B公司无其他长期权益）？

回答人：chenyiwei
A公司对B公司的初始投资成本为零，冲减权益 100 万元；对C公司的初始投资成本为 2000 万元，增加资本公积 1000 万元。

提问人：qjr1124 时间：2012-05-08 20:46:47
回复 chenyiwei 的帖子
一起来总结下： IFRS准则下： A公司对B公司的初始投资成本 100 万元；对C公司的初始投资成本为 1000 万元。 CAS准则下： 因是同一控制，必须以对方价值为准。 如是非同一控制：同IFRS准则处理。

回答人：chenyiwei
基本上可以这样理解。

提问人：上善若水之窗 时间：2012-05-08 22:32:38
谢谢！这样处理，如果以A公司作为上市主体，是否导致出资不实？

回答人：chenyiwei
应不会。判断是否出资不实的主要标准是出资资产的作价是否高于其投入时的公允价值，而不是简单地看资本公积是否冲减为负数。